---
title: "Ecologia Numérica"
subtitle: "Aula 4 - Medidas de diversidade verdadeira"
author: "Felipe Melo"
institute: "Laboratório de Ecologia Aplicada - UFPE"
date: "`r Sys.Date()`"
encoding: "UTF-8"
output: 
  xaringan::moon_reader:
    libs_dir: libs
    css: ["robot","tamu-fonts"]
    nature:
      highlightStyle: github
      highlightLines: true
      countIncrementalSlides: false
      ratio: '16:9'
      

---
```{r setup, include=FALSE}

library(tidyverse)
library(knitr)
library (vegan)
library(xaringanExtra)
xaringanExtra::use_panelset()
knitr::opts_chunk$set(echo = TRUE)

```

```{r xaringan-tile-view, echo=FALSE}
xaringanExtra::use_tile_view()
xaringanExtra::use_scribble()
```

# Diversidade Taxonômica 
.center[
<img src=libs/div.png width = 700>
]

---
# Precisamos saber:

--
## Qual o problema dos índices de "diversidade" mais famosos?

--
## O que é número efetivo de espécies?

--
## Como calcular diversidade verdadeira

---
# O problema dos "índices de diversidade"
.panelset[.panel[.panel-name[Área de um Círculo]
```{r}
xaringanExtra::use_panelset()
ex1<-tibble(
  raio=seq(1:10),
  area=raio*raio*3.1416
)
ex1
```
]

.panel[.panel-name[Gráfico]
```{r out.width="30%"}
ggplot(ex1, aes(raio, area))+geom_point()+geom_line()+theme_bw()
```
]
.panel[.panel-name[Conclusão]

.center[#O raio **indica** a área do círculo, mas não É o circulo]
]
]

---
# Uma definião intuitiva
.pull-left[
<img src=libs/peixe.png width = 700>

<br>

<img src=libs/peixe2.png width = 700>
]

---
# Uma definião intuitiva
.center[
<img src=libs/tree_2.png width = 900>]

---
# Vamos ver na prática
.panelset[.panel[.panel-name[Duas comunidades]
```{r}
community1=data.frame(t(rep(1,100))); colnames(community1)=paste("sp",1:100) # 500 espeécies
community2=data.frame(t(c(rep(1,50)))); colnames(community2)=paste("sp",1:50) # 250 espécies
```
]

.panel[.panel-name[Riqueza]
```{r out.width="30%"}
S1=specnumber(community1); S1
S2=specnumber(community2); S2
S2==0.5*S1
```
]

panel[.panel-name[Shannon]
```{r out.width="30%"}
H1=diversity(community1,index="shannon"); H1
H2=diversity(community2,index="shannon"); H2

H1==log(S1) # Máximo teórico de diversidade segundo o índice de Shannon
H2==0.5*H1 # Opa, então se eu quiser a metade de Shannon, não tenho a metade das espećies? Não!!
```
]

]

---
# Uma definião intuitiva
.pull-left[
<img src=libs/peixe.png width = 700>

<br>

<img src=libs/peixe2.png width = 700>
]

---
