---
title: "Ecologia Numérica"
subtitle: "Aula 4 - Medidas de diversidade verdadeira"
author: "Felipe Melo"
institute: "Laboratório de Ecologia Aplicada - UFPE"
date: "`r Sys.Date()`"
encoding: "UTF-8"
output: 
  xaringan::moon_reader:
    libs_dir: libs
    css: ["robot","tamu-fonts"]
    nature:
      highlightStyle: github
      highlightLines: true
      countIncrementalSlides: false
      ratio: '16:9'
      beforeInit: "macros.js"

---
```{r setup, include=FALSE}
library(tidyverse)
library(knitr)
library (vegan)
library (BiodiversityR)
library(xaringanExtra)
xaringanExtra::use_panelset()
knitr::opts_chunk$set(echo = TRUE)

```

```{r xaringan-tile-view, echo=FALSE}
xaringanExtra::use_tile_view()
xaringanExtra::use_scribble()
```

# Diversidade Taxonômica 
.center[
<img src=libs/div.png width = 700>
]

---
# Precisamos saber:

--
## Qual o problema dos índices de "diversidade" mais famosos?

--
## O que é número efetivo de espécies?

--
## Como calcular diversidade verdadeira

---
# O problema dos "índices de diversidade"
.panelset[.panel[.panel-name[Área de um Círculo]
```{r}
xaringanExtra::use_panelset()
ex1<-tibble(
  raio=seq(1:10),
  area=raio*raio*3.1416
)
ex1
```
]

.panel[.panel-name[Gráfico]
```{r out.width="30%"}
ggplot(ex1, aes(raio, area))+geom_point()+geom_line()+theme_bw()
```
]
.panel[.panel-name[Conclusão]

.center[#O raio **indica** a área do círculo, mas não É o circulo]
]
]

---
# Uma definião intuitiva
.pull-left[
<img src=libs/peixe.png width = 700>

<br>

<img src=libs/peixe2.png width = 700>
]

---
# Uma definião intuitiva
.center[
<img src=libs/tree_2.png width = 900>]

---
# Vamos ver na prática
.panelset[.panel[.panel-name[Duas comunidades]
```{r}
community1=data.frame(t(rep(1,500))); colnames(community1)=paste("sp",1:500) # 500 espeécies
community2=data.frame(t(c(rep(1,250)))); colnames(community2)=paste("sp",1:250) # 250 espécies
```
]

.panel[.panel-name[Riqueza]
```{r out.width="30%"}
S1=specnumber(community1); S1
S2=specnumber(community2); S2
S2==0.5*S1
```
]

panel[.panel-name[Shannon]
```{r out.width="30%"}
H1=diversity(community1,index="shannon"); H1
H2=diversity(community2,index="shannon"); H2

H1==log(S1) # Máximo teórico de diversidade segundo o índice de Shannon
H2==0.5*H1 # Opa, então se eu quiser a metade de Shannon, não tenho a metade das espećies? Não!!
```
]

panel[.panel-name[Projeção]
```{r out.width="30%"}
shannon=matrix(ncol=2,nrow=100)
for(i in 1:100) {
  community=data.frame(t(rep(1,i))); colnames(community)=paste("sp",1:i)
  shannon[i,1]=i
  shannon[i,2]=diversity(community,index="shannon") }

plot(shannon[,1],shannon[,2],xlab="Species Richness",ylab="Shannon Diversity",
main="Shannon")
```
]

panel[.panel-name[Projeção2]
```{r out.width="30%"}
HE1=exp(diversity(community1,index="shannon")); HE1 
HE2=exp(diversity(community2,index="shannon")); HE2 
as.character(HE2)==as.character(0.5*HE1)


shannon_effective=matrix(ncol=2,nrow=100)
for(i in 1:100) {
  community=data.frame(t(rep(1,i))); colnames(community)=paste("sp",1:i)
  shannon_effective[i,1]=i
  shannon_effective[i,2]=exp(diversity(community,index="shannon")) }
plot(shannon_effective[,1],shannon_effective[,2],xlab="Species Richness",
ylab="Effective Numbers of Species",main="Shannon (Effective)")

```
]

.panel[.panel-name[Conclusão]

.center[
# Os índices de entropia indicam, mas não medem diversidade
]
]
]

---
# Uma definião intuitiva
.pull-left[
<img src=libs/peixe.png width = 700>

<br>

<img src=libs/peixe2.png width = 700>
]

---
class: middle, center

# Os princípios básiccos da diversidade verdadeira

---
#P
.panelset[.panel[.panel-name[Código]

```{r message=FALSE, warning=FALSE}

library(iNEXT)
library(devtools)
#devtools::install_github("paternogbc/ecodados")
library(ecodados)

dados_rarefacao <- rarefacao_morcegos
resultados_morcegos <- iNEXT(dados_rarefacao, q = 0, datatype = "abundance", endpoint = 800)
# q refere-se a família *Hill-numbers* (Hill 1973) onde 0 = riqueza de espécies, 1 =  diversidade de Shannon, e 2 = diversidade de Simpson.
# Veja mais detalhes sobre os números de Hill no Capítulo 7 onde tratamos de extrapolações.
# datatype refere-se ao tipo de dados que você vai analisar (e.g. abudância, incidência).
# endpoint refere-se ao valor de referência que você determina para a extrapolação.


```
]
.panel[.panel-name[Gráfico]
```{r, echo=TRUE, out.width="35%"}
ggiNEXT(resultados_morcegos, type = 1)

```
]]

---
#Exemplo de rarefação - Morcegos em 3 localidades
.panelset[.panel[.panel-name[Código]

```{r message=FALSE, warning=FALSE}

library(iNEXT)
library(devtools)
#devtools::install_github("paternogbc/ecodados")
library(ecodados)

dados_rarefacao <- rarefacao_morcegos
resultados_morcegos <- iNEXT(dados_rarefacao, q = 0, datatype = "abundance", endpoint = 800)
# q refere-se a família *Hill-numbers* (Hill 1973) onde 0 = riqueza de espécies, 1 =  diversidade de Shannon, e 2 = diversidade de Simpson.
# Veja mais detalhes sobre os números de Hill no Capítulo 7 onde tratamos de extrapolações.
# datatype refere-se ao tipo de dados que você vai analisar (e.g. abudância, incidência).
# endpoint refere-se ao valor de referência que você determina para a extrapolação.


```
]
.panel[.panel-name[Gráfico]
```{r, echo=TRUE, out.width="35%"}
ggiNEXT(resultados_morcegos, type = 1)

```
]]

---
#Exemplo de rarefação - Répteis em 2 localidades
.panelset[.panel[.panel-name[Código]

```{r message=FALSE, warning=FALSE}

rarefacao_repteis <- rarefacao_repteis
resultados_repteis <- iNEXT(rarefacao_repteis, q = 0, datatype = "abundance", endpoint = 200)

```
]
.panel[.panel-name[Gráfico]
```{r, echo=TRUE, out.width="35%"}
ggiNEXT(resultados_repteis, type = 1)

```
]]

---
class: middle, center

# Índices de diversidade baseados em abundância

---
class: middle, center

# São uma tentativa de ponderar a riqueza de espécies pela abundância específica das espécies

---
class: center
# Quantas espécies existem nessa figura?
<img src=libs/peixe.png>

--

# Riqueza = 5


---
class: center
# Quantas espécies existem nessa figura?
<img src=libs/peixe2.png>

--

# Riqueza = 5

## A riqueza desconsidera a abundância

---
class: center
# Quantas espécies existem nessa figura?
<img src=libs/peixe.png>

--

# Riqueza = 5

## A riqueza desconsidera a abundância

---
# Riqueza + Abundância
.pull-left[
<img src=libs/peixe3.png>
]

.pull-right[
## Riqueza = 5
## Índice de Shannon = 0,94

<br>
<br>

## Riqueza = 5
## Índice de Shannon = 1,61
]
---
# Exemplos
.panelset[.panel[panel-name[Código]
```{r}
data(BCI)
data("BCI.env")

# Shannon
H <- diversity(BCI)

# Riqueza
richness <- specnumber(BCI)  

# Equitatividade de Pielou
evenness <- H/log(richness)
  
# Create alpha diversity dataframe including environmental data
alpha <- cbind(shannon = H, richness = richness, pielou = evenness, BCI.env)
alpha$site<-as.factor(seq(1:50))
head(alpha)
```
]
.panel[panel-name[Plots]
```{r echo=FALSE, out.width="40%"}
library(viridis)
library(cowplot)
library(tidyverse)
plot.shan <- ggplot(alpha, aes(x = site, y = shannon, colour = site)) +
  geom_point(size = 3) +
  scale_colour_viridis_d(option = "magma", begin = 0.2, end = 0.8) +
  ylab("Shannon's H'") + 
  xlab("") +
  theme_bw() +
  theme(axis.text.x = element_text(angle = 90, hjust = 1, vjust = 0.4))

plot.rich <-ggplot(alpha, aes(x = site, y = richness, colour = site)) +
  geom_point(size = 3) +
  scale_colour_viridis_d(option = "magma", begin = 0.2, end = 0.8) +
  ylab("Species Richness") +
  xlab("") +
  theme_bw() +
  theme(axis.text.x = element_text(angle = 90, hjust = 1, vjust = 0.4))

plot.even <- ggplot(alpha, aes(x = site, y = evenness, colour = site)) +
  geom_point(size = 3) +
  scale_colour_viridis_d(option = "magma", begin = 0.2, end = 0.8) +
  ylab("Pielou's Evenness") +
  xlab("") +
  theme_bw() +
  theme(axis.text.x = element_text(angle = 90, hjust = 1, vjust = 0.4))

legend <- get_legend(plot.even)

plot_grid(plot.shan + theme(legend.position = "none"), plot.rich + theme(legend.position = "none"), plot.even + theme(legend.position = "none"),ncol = 3)
```
]]

---
class: middle, center

# Vamos treinar