---
title: "Descrição de comunidades biológicas"
author: "Felipe Melo"
date: "2 de fevereiro de 2022"
output: html_document
---

<img src = https://aestheticmag.files.wordpress.com/2013/11/original.jpg>

<br>



```{r echo=FALSE}
xaringanExtra::embed_xaringan(url = "https://ecoaplic.org/en/slides_aulas/slides_eco_num/slides_desc_comm.html#1" )
```

## Os atributos de uma communidade biológica são simples, em princípio

1. Entidades
1. Identidades
1. Quantidades

### Vamos examinar essa comunidade

```{r message=FALSE, warning=FALSE}
library (vegan)
library(BiodiversityR)
data (BCI)
BCI.env <- read.delim ('https://raw.githubusercontent.com/zdealveindy/anadat-r/master/data/bci.env.txt', row.names = 1)
BCI.soil <- read.delim ('https://raw.githubusercontent.com/zdealveindy/anadat-r/master/data/bci.soil.txt')
```

### Estação Biológica de Barro Colorado

<img src= https://www.davidzeleny.net/anadat-r/lib/exe/fetch.php/obrazky:bci_loc.jpg>

### Para uma descrição completa do local de estudo [clique aqui](https://www.davidzeleny.net/anadat-r/doku.php/en:data:bci)

<img src = https://www.davidzeleny.net/anadat-r/lib/exe/fetch.php/obrazky:barro_colorado_-_photo.jpg>

<br>

<img src=https://www.researchgate.net/profile/Eldredge-Bermingham/publication/7666672/figure/fig1/AS:277746631626753@1443231365395/The-50-ha-permanent-Forest-Dynamics-Plot-on-Barro-Colorado-Island-with-300-S-amara_W640.jpg>


- São dados de uma série de plots 50 permanentes e contíguos de 1ha (50 ha no total) onde todas as árvores maiores que 10cm DAP (diametro à altura do peito) e uma grande quantidade de variáveis ambientais têm sido monitoradas há décadas.

## Vamos ver a estrutura dessa base dados

```{r}
dim(BCI) # São 50 linhas (plots de 1 ha) e 225 colunas (espécies de árvores)
```

## A primeira tarefa de um ecólogo é *namorar* os dados. Saber coisas básicas como:

1. Quantas espécies em cada amostra?
```{r}
specnumber(BCI) # Sim, existe uma função para isso no pacote "vegan"

```

2. Quantos indivíduos em cada amostra?
```{r}
rowSums(BCI)
```

3. Qual a abundância de cada espécie?
```{r}
head(colSums(BCI)) # mostra somente algumas linhas, mas se remover o head(), mostra a tabela inteira
```

## Há funções específicas no pacote **"vegan"** que são muito úteis para nálises de comunidades biológica. 

## 1 - Curvas de acumulação de espécies 
***

### Código
```{r}
sp1<-specaccum(BCI, "random")
sp1
```


### Plot
```{r}
plot(sp1, ci.type="poly", col="blue", lwd=2, ci.lty=0, ci.col="lightblue")
boxplot(sp1, col="yellow", add=TRUE, pch="+")

```

## 2 - Curvas de rank-abunbdância 
***

### Código
```{r}
mod <- rad.lognormal(BCI[5,])
mod
```


### Plot lognormal
```{r}
plot(mod)
```

### Código para vários modelos
```{r}
mod2 <- radfit(BCI[1,])
mod2
```

### Plot com vários modelos
```{r}
plot(mod2)

```


## OUtro pacote, o "BiodiversityR" é muito interessante e traz suas funções úteis

### Código 
```{r}

data(dune)
data("dune.env")
bio<-rankabuncomp(dune, dune.env, factor='Management', return.data=TRUE, specnames=c(1:2), legend=FALSE)
bio
```

### Plot (com ggplot) 
```{r}
library(ggplot2)
library(ggrepel)

plotgg1 <- ggplot(data=bio, aes(x = rank, y = abundance)) + 
    scale_x_continuous(expand=c(0, 1), sec.axis = dup_axis(labels=NULL, name=NULL)) +
    scale_y_continuous(expand=c(0, 1), sec.axis = dup_axis(labels=NULL, name=NULL)) +
    geom_line(aes(colour=Grouping), size=1) +
    geom_point(aes(colour=Grouping, shape=Grouping), size=5, alpha=0.7) +
    geom_text_repel(data=subset(bio, labelit == TRUE), 
        aes(colour=Grouping, label=species), 
        angle=45, nudge_x=1, nudge_y=1, show.legend=FALSE) +
    scale_color_brewer(palette = "Set1") +
    labs(x = "rank", y = "abundance", colour = "Management", shape = "Management")

plotgg1

```


```{r}
RA.data <- rankabuncomp(dune, y=dune.env, factor='Management', 
    return.data=TRUE, specnames=c(1:10), legend=FALSE)

plotgg2 <- ggplot(data=RA.data, aes(x = rank, y = abundance)) + 
    scale_x_continuous(expand=c(0, 1), sec.axis = dup_axis(labels=NULL, name=NULL)) +
    scale_y_continuous(expand=c(0, 1), sec.axis = dup_axis(labels=NULL, name=NULL)) +
    geom_line(aes(colour=Grouping), size=1) +
    geom_point(aes(colour=Grouping), size=5, alpha=0.7) +
    geom_text_repel(data=subset(RA.data, labelit == TRUE), 
        aes(label=species), 
        angle=45, nudge_x=1, nudge_y=1, show.legend=FALSE) +
    scale_color_brewer(palette = "Set1") +
    facet_wrap(~ Grouping) +
    labs(x = "rank", y = "abundance", colour = "Management")

plotgg2
```


# Exercício

1. Faça uma análise descritiva de outra base de dados.
1. Utilize funções prontas dos pacotes msa também tente chegar so resultados esperados com funções básicas do R
1. Comente suas análises dando uma interpretação ecológica aos gráficos


# Bibliografia

## [Ecologia de Comundiades na Wikipedia](https://pt.wikipedia.org/wiki/Ecologia_de_comunidades#Estrutura_da_comunidade)

## [Conceptual Synthesis in Community Ecology por Mark Vellend](https://www.researchgate.net/profile/Mark-Vellend-2/publication/44689600_Conceptual_Synthesis_in_Community_Ecology/links/0a85e534c7a686647f000000/Conceptual-Synthesis-in-Community-Ecology.pdf)

## [Ecologia de Comunidades USP](http://ecologia.ib.usp.br/bie5778/doku.php)