---
title: "Ecologia Numérica"
subtitle: "Aula 5 - Análises de correspondência e canônica (CA & CCA)"
author: "Felipe Melo"
institute: "Laboratório de Ecologia Aplicada - UFPE"
date: "`r Sys.Date()`"
output:
  xaringan::moon_reader:
    lib_dir: libs
    nature:
      ratio: '16:9'
      highlightStyle: github
      highlightLines: true
      countIncrementalSlides: false

---
```{r setup, include=FALSE}
library(tidyverse)
library(knitr)
library(gplots)
pck<-c("vegan","ade4","FactoMineR","factoextra")
lapply(pck, require, character.only=TRUE)
knitr::opts_chunk$set(echo = TRUE)
load("/home/felipe/Google Drive/github/eco_numerica/data/NEwR-2ed_code_data/NEwR2-Data/Doubs.RData")
```

```{r xaringan-tile-view, echo=FALSE}
xaringanExtra::use_tile_view()
xaringanExtra::use_share_again()
xaringanExtra::use_scribble()
xaringanExtra::use_fit_screen()
```

---
.pull-left[
# O que precisamos saber?

###- Uma CA é um método similar aos PCA, mas... (distância de **chi-quadrado**)

###- Tem bom desempenho com matrizes com muitos zeros (presença e ausência de espécies)

###- É um método para reduzir a multi-dimensionalidade dos dados

###- Busca relações unimodais
]


.pull-right[
<img src=libs/normal.jpg>

<img src=libs/ca_plot.png>]
---


# Análises de correspondência - CA

.left-column[
# São uma família de análises multivaridas que procuram por relações *não lineares*
]

.rigth-column[
```{r echo=FALSE}
xaringanExtra::use_panelset()
```
.panelset[
.panel[.panel-name[PCA]

```{r echo=FALSE, out.width="400px"}
ex1<-tibble(env=1:30, abund=11:40)
ex1 %>% 
  ggplot(aes(env,abund))+geom_point()+
  labs(x="gradiente ambiental", y="abundância")+
  theme_bw()

```
]

.panel[.panel-name[CA]
```{r, echo=FALSE, out.width="400px"}
ex2<-tibble(env=1:30, abund=rnorm(30))
ex2 %>% 
  ggplot(aes(abund))+geom_density()+
  labs(x="gradiente ambiental", y="abundância")+
  theme_bw()

```

]
.panel[.panel-name[PCA para env]
```{r, echo=FALSE, out.width="400px"}
pca_env<-prcomp(env[,-c(1:4)], scale. = T, center = T)
fviz_pca(pca_env)

```
]
.panel[.panel-name[CA para env]
```{r, echo=FALSE, out.width="400px"}
ca_env<-CA(env[,-c(1:4)], ncp=5, graph=FALSE)
fviz_ca_biplot(ca_env)
```
]
]

]

---
# CAs são úteis para entender distribuição de espécies em gradientes

.panelset[
.panel[.panel-name[Tabela de contingência]

```{r echo=FALSE, out.width="400px"}
spe_t<-as.table(as.matrix(spe[-8,]))

image(as.matrix(spe[-8,]))

```
]

.panel[.panel-name[Chi-quadrado]
```{r, echo=TRUE, out.width="400px"}
chisq <- chisq.test(spe[-8,])
chisq

```

]
.panel[.panel-name[Autovetores]
```{r, echo=FALSE, out.width="400px"}
ca_spe<-CA(spe[-8,], ncp=5, graph=FALSE)

eig.val <- get_eigenvalue(ca_spe)
eig.val

```
]
.panel[.panel-name[Plot para Variáveis]
```{r, echo=FALSE, out.width="400px"}
library(corrplot)
col <- get_ca_col(ca_spe)
corrplot(col$cos2, is.corr=FALSE)

```
]
]

---

class: middle, center

# Quais as Diferenças entre CAs e PCAs?





---
# O princípio das CCAs
.center[
<img src=libs/cca.png>]

---
## Examinando o CCA
.panelset[
.panel[.panel-name[Resultado do CCA]
```{r, echo=FALSE}
env2<- env[,-1] ## removendo 'dfs' que é uma variável espacial e não ambiental
resultado.cca <- cca(spe[-8,], env2[-8,])
summary(resultado.cca)
```
]

.panel[.panel-name[PLOT CCA]

```{r, echo=FALSE}
plot(resultado.cca)
```

]
.panel[.panel-name[Resultado CA + Envfit]

```{r, echo=FALSE}
resultado.ca<-cca(spe[-8,])
resultado.envfit<-envfit(resultado.ca,env2[-8,]) #resultado de permutação de cada variável do env2
resultado.envfit
```
]
.panel[.panel-name[PLOt CA + Envfit]

```{r, echo=FALSE}
plot(resultado.ca)
plot(resultado.envfit)
```

]]

---
class: center, middle
# Dúvidas

