---
title: "Beta-diversidade"
author: "Felipe Melo"
date: "02 de março"
output: html_document
---

<img src = https://www.davidzeleny.net/anadat-r/lib/exe/fetch.php/obrazky:jurasinsky_et_al_diversity_schema_350.png>

<br>

```{r default, message=FALSE, warning=FALSE, include=FALSE}
library(tidyverse)
library(vegan)
library (entropart)
library(betapart)
```


```{r echo=FALSE}
xaringanExtra::embed_xaringan(url = "https://ecoaplic.org/en/slides_aulas/slides_eco_num/beta_diversidade.html#1" )
```

# Beta diversidade é medir diferença entre comunidades

## Exemplo

## Vamos usar os dados de um artigo em que participei para medir a diverisdade beta dentro de paisagens com diferentes graus de desmatamento.

### **Plant β-diversity in fragmented rain forests: testing floristic homogenization and differentiation hypotheses**
https://doi.org/10.1111/1365-2745.12153



<img src= https://besjournals.onlinelibrary.wiley.com/cms/asset/1dbf3022-ce72-4ccf-861c-2a7f691daa06/jec12153-fig-0001-m.jpg>

Nessa figura vemos as paisagens estudadas. São três, LDL, IDL e HDL. Elas se diferenciam pelo grau de desmatamento que cada uma apresenta. LDL = LOW deforestain level, IDL = INTERMEDIATE deforestation level e HDL = HIGH deforestaion level. 

Portanto, é um gradiente ambiental de desmatamento sobre o qual testamos se essa variável causava **homogenização** ou **dierenciaçãp** florística na paisagem. Portanto estávemos interessados sobre como a diversidade beta variava em função  desse gradiente. 

Mas, para os fins desse exercício, vamos apenas *brincar* com a beta-diversidade. 

```{r}
dados<-read.csv("https://raw.githubusercontent.com/fplmelo/ecoa/main/content/en/courses/eco_num/betadiv/com_ltx_all.csv", row.names = "X")
dados<-as.data.frame(dados)
dim(dados) # note que em vez de 45 plots, 15 para cada paisagem, temos apenas 36 plots porque alugns forma excluídos por baixa cobertura.

```

Passo 1) Calcular a Alfa uando o "entropart"

```{r}
mc<-MetaCommunity(dados)
# head(mc) descomente essa somente se quiser ver o output

AlphaDiversity(mc, q=0, Correction = "None") # use sempre correction "None" para não gerar números diferentes
AlphaDiversity(mc, q=1, Correction = "None")
AlphaDiversity(mc, q=2, Correction = "None")
```



Passo 2) Calcular a Beta uando o "entropart"

```{r}

BetaDiversity(mc, q=0, Correction = "None") # use sempre correction "None" para não gerar números diferentes
BetaDiversity(mc, q=1, Correction = "None")
BetaDiversity(mc, q=2, Correction = "None")
```


Passo 3) Calcular a Gama uando o "entropart"

```{r}

GammaDiversity(mc, q=0, Correction = "None") # use sempre correction "None" para não gerar números diferentes
GammaDiversity(mc, q=1, Correction = "None")
GammaDiversity(mc, q=2, Correction = "None")
```


Passo 4) Gerar um perfil de diversidade

```{r}
Profile <- DivProfile(q.seq = seq(0, 2, 0.1), mc, Biased = FALSE, Correction = "None")
plot(Profile)
summary(Profile)
```

Passo 5) Agora é com vocês e o pacote betapart. A intenção aqui é entender a contribuição dos componentes de "aninhamento" e "substituição de espécies" de cada paisagem. Vou fazer abaixo pra uma delas, LDL

```{r}
dadosLDL<-dados[, 1:12]
dadosLDL<-ifelse(dadosLDL=="0",0,1) # Tranformei em 0 e 1

beta.core<-betapart.core(dadosLDL)
beta.multi<-beta.multi(dadosLDL)
beta.multi # Aquei stão os valores... interprete

```

Passo 6) Faça o mesmo para as outras dus paisagens, interprete e grafique como quiser. Escreva sua interpretação no seu Rmarkdown e coloque no exercício.


