---
title: "Bases de dados Ecológicos"
author: "Felipe Melo"
date: "9 de fevereiro de 2022"
output: html_document
---

*Slides* 
```{r, echo=FALSE}
xaringanExtra::embed_xaringan(url = "http://ecoaplic.org/en/slides_aulas/slides_eco_num/slied_base_dados.html#1")

```


## Matriz de presencias e ausências

As bases de dados do R que serão usadas no nosso curso são reais e vêem de repositórios livres de dados e exemplos do próprio R para a área de ecologia. No entanto, para iniciar nossas atividades, vamos contruir uma base de dados fictícia apenas para entender sua estrutura.

A estrutura básica de bases de dados biológicos é a de matrizes que contem 'n' colunas e 'r' linhas (n x r). Geralmente temos espécies nas linhas e localidades nas colunas. Veja abaixo como criar uma matriz simples de 10 linhas e 4 colunas. As células serão preenchidas apenas com "1" e "0" indicando se a espécie está presente ou ausente da localidade amostrada.

```{r base_ficticia, echo=TRUE}
set.seed(999) # vai gerar sempre o mesmo resultado com as funções abaixo
library(tidyverse)
tibble(
  spec = paste0("sp", 1:10),
  siteA = sample(c(0:1), replace=TRUE, size=10),
  siteB = sample(c(0:1), replace=TRUE, size=10),
  siteC = sample(c(0:1), replace=TRUE, size=10),
  siteD = sample(c(0:1), replace=TRUE, size=10)
)
```

### Exercício 1

Agora crie a sua base de dados, modificando os parâmetros do código acima para atender aos seguintes requisitos:

1) 20 espécies  
2) 8 localidades
3) Faça no seu computador


* Obviamente essas bases podem ser "subidas" ao R sem maiores problemas e o ideal é que você faça isso mesmo. Crie suas bases de dados numa planilha e salve-as em formato TXT ou CSV com muita atenção ao separadores e codificação (geralmente UTF-8)


## Exemplo 2 (matriz de abundâncias)

Agora podemos usar os mesmos comandos para gear uma matriz dessa vez com abundâncias fictícias. Portanto no lugar de zeros e uns, teremos números inteiros entre zero e infinito (em tese). Essas matrizes são mais realistas pois dão ideia da representatividade de cada espécie nas comunidades biológicas amostradas.


```{r base_abund}
set.seed(999) # vai gerar sempre o mesmo resultado com as funções abaixo
tibble(
  spec = paste0("sp", 1:10),
  siteA = sample(c(0:10), replace=TRUE, size=10), #agora vai ter números aleatórios entre 0 e 10
  siteB = floor(runif(10, min=0, max=10)), # aqui também
  siteC = sample(c(0:20), replace=FALSE, size=10), # aqui também mas até 20
  siteD = sample.int(20, 10) # aqui também até 20
)
```

### Exercício 2

Novamente crie a sua base de dados, modificando os parâmetros do código acima para atender aos seguintes requisitos:

1) 30 espécies  
2) 10 localidades  
3) Abundâncias devem variar entre 0-20 em 5 localidades e entre 0-50 em outras 5 localidades


## Sumários

Qualquer análise de dados em ecologia começa com uma boa chacagem dos seu dados. Precisamos saber como se comportam os dados e para isso podemo começar com algumas funções simples como 'summary' (pactote base do R) ou 'summarize' (pacote tidyverse). Para isso, vamos pegar a matriz gerada com as abundâncias e dar a ela um nome, tranformando-a assim num objeto.

```{r summary, echo=TRUE}
set.seed(999) # vai gerar sempre o mesmo resultado com as funções abaixo
tibble(
  spec = paste0("sp", 1:10),
  siteA = sample(c(0:10), replace=TRUE, size=10), #agora vai ter números aleatórios entre 0 e 10
  siteB = floor(runif(10, min=0, max=10)), # aqui também
  siteC = sample(c(0:20), replace=FALSE, size=10), # aqui também mas até 20
  siteD = sample.int(20, 10) # aqui também até 20
)-> base1 # note que esse comando "->" apontou para um objeto de nome 'base1'


base1 # eis a nossa base agora com as espécies como nomes das linhas
```

### Exercício 3

Abaixo temos um exemplo de resumo básico dos dados.
Um resumo geral da tabela com a função mais simples do R que mostra apenas alguns "momentos" da distribuição dos dados organizados por colunas, nesse caso, por sítio de estudo.

```{r, echo=TRUE}
summary(base1)

```
Existem outras funções do pacote tidyverse que podem ser utilizadas com maior objetividade e para manipulações específicas. Para um curso introdutório completo de "tidyverse" veja essa maravilha aqui do Maurício Vancine [Introdução ao tidyverse](https://mauriciovancine.github.io/disciplina-analise-geoespacial-r/01_aulas/04_pres_intro_geocomp_r.html) 

## Agora podemos começar a *namorar* nosos dados

### Livro: Numerical Ecology with R



Vamos usar muitos exemplos desse livro durante a disciplina e para acostumar, vamos começar por tentar reproduzir os exercícios do [Capítulo 2: "Exploratpry Data Analysis"](http://adn.biol.umontreal.ca/~numericalecology/numecolR/NEwR-2ed_code_data.zip)

## Extraindo dados

*Para baixar o livro _Numerical Ecology with R_, [clique aqui](https://github.com/fplmelo/eco_numerica/raw/558d6c1302c3bff19831c0eee28f53b0a3eb1c69/data/Numerical%20Ecology%20with%20R.pdf)*

*Para acessar os dados [clique aqui](http://adn.biol.umontreal.ca/~numericalecology/numecolR/NEwR-2ed_code_data.zip)*

Salve a pasta descompactada no diretório local correspondente ao seu repositório do _GitHub_


Agora é só carregar as bases de dados usando o comando "load", lembrando de colocar o caminho para o arquivo segundo 

```{r}
# Vamos carregar os dados que o livro usa como exemplo
load("/home/felipe/Google Drive/github/ecoa/content/en/courses/eco_num/r_data/NEwR-2ed_code_data/NEwR2-Data/Doubs.RData") # mude o caminho para o seu próprio´
```


```{r}
spe # matriz de abundância de espécies de peixes
spa # matriz espacial
env # matriz ambiental
```

### Exercício 4

Usando essas bases de dados, tente reproduzir alguns dos gráficos que estão nos slides, pelo menos dois.

Agora, crie suas próprias perguntas e explore os dados. Lembre-se, são dados de uma comunidade de peixes amostradas em 30 localidades de um rio na Suiça Temos tanto a localização geográfica dessas amostras quanto as características ambientais do rio nessas localidades.

Exemplo de perguntas:

- Onde há mais riqueza de peixes?
- Onde há mais abundância de peixes?
- Quais espécies occorrem mais na nascente?




