---
title: "Beta-diversidade"
author: "Felipe Melo"
date: "02 de março"
output: html_document
---

<img src = https://www.davidzeleny.net/anadat-r/lib/exe/fetch.php/obrazky:jurasinsky_et_al_diversity_schema_350.png>

<br>

```{r default, message=FALSE, warning=FALSE, include=FALSE}
library(tidyverse)
library(vegan)
```


```{r echo=FALSE}
xaringanExtra::embed_xaringan(url = "https://ecoaplic.org/en/slides_aulas/slides_eco_num/beta_diversidade.html#1" )
```

# Beta diversidade é medir diferença entre comunidades

## Exemplo

## Vamos usar os dados de um artigo em que participei para medir a diverisdade beta dentro de paisagens com diferentes graus de desmatamento.

### **Plant β-diversity in fragmented rain forests: testing floristic homogenization and differentiation hypotheses**
https://doi.org/10.1111/1365-2745.12153



<img src= https://besjournals.onlinelibrary.wiley.com/cms/asset/1dbf3022-ce72-4ccf-861c-2a7f691daa06/jec12153-fig-0001-m.jpg>

Nessa figura vemos as paisagens estudadas. São três, LDL, IDL e HDL. Elas se diferenciam pelo grau de desmatamento que cada uma apresenta. LDL = LOW deforestain level, IDL = INTERMEDIATE deforestation level e HDL = HIGH deforestaion level. 

Portanto, é um gradiente ambiental de desmatamento sobre o qual testamos se essa variável causava **homogenização** ou **dierenciaçãp** florística na paisagem. Portanto estávemos interessados sobre como a diversidade beta variava em função  desse gradiente. 

Mas, para os fins desse exercício, vamos apenas *brincar* com a beta-diversidade. 

```{r}
read.delim("http://github.com/fplmelo/ecoa/blob/f6a5e0bc566f31f54e678fe93874f571cd215e9a/content/en/courses/eco_num/betadiv/com_ltx_all.csv")
```




