---
title: "Análise Correspondência Canônica"
author: "Adrielle Leal"
date: "2 de dezembro de 2021"
output: 
  html_document:
  toc: yes
  toc_float: true
  toc_depth: 2
---

```{r setup, include=FALSE}
knitr::opts_chunk$set(echo = TRUE)
```


```{r , include=FALSE}
library(tidyverse)
library(vegan)
library(knitr)
library(xaringan)
library(xaringanExtra)
xaringanExtra::style_share_again(share_buttons = c("twitter"))
load("/home/felipe/Google Drive/github/eco_numerica/data/NEwR-2ed_code_data/NEwR2-Data/Doubs.RData")
knitr::opts_chunk$set(echo = TRUE)
```

*Slides* 
```{r , echo=FALSE}
xaringanExtra::embed_xaringan(url="https://fplmelo.github.io/eco_numerica/slides/slides_CCA.html#1", ratio = "16:9")
```



# Análise Multivariada – Correlação/Correspondência Canônica (CCA)

Agora que vocês já sabem que a Ordenação Canônica associa dois ou mais conjuntos de dados no próprio processo de ordenação, vocês serão capazes de extrair estruturas de um conjunto de dados (variável resposta) que estão relacionadas a outros conjuntos de dados (variável explicativa) e/ou testar hipóteses estatísticas sobre a significância dessas relações. A forma de combinar as informações de duas (ou, em alguns casos, mais) matrizes de dados depende do método de análise e nesta disciplina vamos aprender a análise de correspondência canônica (CCA). 

Vamos colocar as mãos na massa?


## Exemplo  

O objetivo desse exemplo é desenvolver uma CCA da matriz de distâncias pelo método qui-quadrado de um conjunto de dados de composição de espécies de peixes "spe" para entender qual a relação com o conjunto de dados de variáveis ambientais "env2".

Para isso, vamos usar a matriz de espécies de peixes e a matriz ambiental que vocês já trabalharam anteriormente. Em seguida, vamos desenvolver uma CCA através da função cca() do pacote vegan. Além disso, vamos plotar uma CCA e avaliar como o conjunto de dados de espécies se corresponde com os da matriz ambiental através da CCA e CA+envfit.

```{r}
load("/home/felipe/Google Drive/github/eco_numerica/data/NEwR-2ed_code_data/NEwR2-Data/Doubs.RData")
spe
spe[spe==0]<-1 ## filtrando os seus dados (ou seja, selecionando apenas linhas que contém 0) e substituindo por 1 na matriz de espécies
spe
env
env2<- env[,-1] ## removendo 'dfs' que é uma variável espacial e não ambiental
```

Agora instale e/ou carregue os pacotes necessários:

```{r, echo=TRUE}
library(permute)
library(lattice)
library(vegan)
```

Faça uma CCA:

```{r, echo=TRUE}
resultado.cca <- cca(spe, env2)
resultado.cca
summary(resultado.cca)
```

Os primeiros resultados mostram apenas os valores referentes ao conjunto de dados "spe". Na sequência, "constrained" integra-se os resultados de "env2" nos valores apresentados para identificar o quanto a adição da matriz de "spe" auxilia na interpretação do conjunto total de resultados da análise de correlação canônica.

```{r, echo=TRUE}
plot(resultado.cca)
```

Comparação da CCA com CA + Envfit

```{r, echo=TRUE}
resultado.ca<-cca(spe)
resultado.envfit<-envfit(resultado.ca, env2) #resultado de permutação de cada variável do env2
resultado.envfit
```

Comparação de Gráficos CCA com CA + Envfit

```{r, echo=TRUE}
par(mfrow=c(1,2))
plot(resultado.cca, main="CCA")
plot(resultado.ca, main="CA + Envfit")
plot(resultado.envfit)
```

Existem diferenças na construção estatística dos gráficos, porém em termos conceituais são a mesma coisa.

Praticamente nada da interpretação dos resultados vai mudar. Na situação com envfit, temos o resultado de significância para cada variável ambiental.


## Agora é com vocês!

1) Como vocês já sabem, a CCA é extremamente influenciada por espécies raras. Diante disso, vocês conseguem detectar algumas espécies raras na nossa matriz "spe"? Se sim, o que vocês devem fazer com isso para seguir a análise?

2) Agora que vocês resolveram essa questão, faça um CCA com a nova matriz "spe" e os dados ambientais. Plot esse resultado e discorra sobre o que foi encontrado.

3) Teste a significância global e de cada eixo gerado. Interprete o que você encontrou.